臺灣彰化地方法院刑事裁定
110年度撤緩字第99號
聲  請  人  臺灣彰化地方檢察署檢察官     
受  刑  人  楊正寅



上列聲請人因受刑人犯詐欺案件（臺灣新竹地方法院108年度金
訴字第108號），聲請撤銷緩刑之宣告（110年度執聲字第739號
），本院裁定如下：
    主  文
聲請駁回。
    理  由
一、聲請意旨略以：受刑人楊正寅因犯詐欺案件，經臺灣新竹地
    方法院於民國109年4月7日，以108年度金訴字第108號判決
    處有期徒刑1年4月，緩刑3年，於109年5月11日確定在案。
    嗣於緩刑期內即110年2月14日、110年3月4日更犯恐嚇危害
    安全等罪，經本院於110年8月23日，以110年度簡字第1127
    號簡易判決處拘役55日，並於110年9月17日確定，已足認原
    宣告之緩刑難收其預期效果，而有執行刑罰之必要，合於刑
    法第75條之1第1項第2款所定撤銷緩刑宣告之原因，爰依刑
    事訴訟法第476條規定聲請撤銷其緩刑之宣告等語。
二、受緩刑之宣告而有緩刑期內因故意犯他罪，而在緩刑期內受
    6月以下有期徒刑、拘役或罰金之宣告確定之情形，足認原
    宣告之緩刑難收其預期效果，而有執行刑罰之必要者，得撤
    銷其宣告；撤銷之聲請，應於判決確定後6月以內為之，此
    觀刑法第75條之1第1項第2款、第75條第2項之規定即明。次
    按刑法於94年2月2日增訂第75條之1第1項第1款、第2款規定
    ，考其立法意旨略以：關於緩刑前或緩刑期間故意犯他罪，
    而在緩刑期內受得易科罰金之有期徒刑之宣告者，列為應撤
    銷緩刑之事由，因認過於嚴苛，而排除第75條應撤銷緩刑之
    事由，移列至得撤銷緩刑事由，俾使「法官依被告再犯情節
    ，而裁量是否撤銷先前緩刑之宣告」，以資彈性適用。且本
    條採用裁量撤銷主義，賦予法院撤銷與否之權限，特於第1
    項規定實質要件為「足認原宣告之緩刑難收其預期效果，而
    有執行刑罰之必要」供作審認之標準。亦即於上揭「得」撤
    銷緩刑之情形，法官應依職權本於合目的性之裁量，妥適審
    酌被告所犯前後數罪間，關於法益侵害之性質、再犯之原因
    、違反法規範之情節是否重大、被告主觀犯意所顯現之惡性
    及其反社會性等情，是否已使前案原為促使惡性輕微之被告
    或偶發犯、初犯改過自新而宣告之緩刑，已難收其預期之效
    果，而確有執行刑罰之必要，此與刑法第75條第1項所定2款
    要件有一具備，即毋庸再行審酌其他情狀，應逕予撤銷緩刑
    之情形完全不同。故在緩刑前或緩刑期內因故意犯他罪，而
    在緩刑期內受得易科罰金之有期徒刑、拘役或罰金之宣告確
    定者，並非一律撤銷其緩刑宣告，應由法院斟酌原宣告之緩
    刑是否難收預期效果，而有執行刑罰之必要，再決定是否撤
    銷緩刑之宣告。
三、經查：
　㈠受刑人因犯詐欺案件，經臺灣新竹地方法院於109年4月7日，
    以108年度金訴字第108號判決處有期徒刑1年4月，緩刑3年
    ，於109年5月11日確定在案。嗣於緩刑期內之110年2月14日
    、3月4日、4月19日、4月20日，因更犯恐嚇危害安全等罪，
    經本院於110年8月23日，以110年度簡字第1127號簡易判決
    處拘役20日、40日、10日（共2罪），應執行拘役55日，並
    於110年9月17日確定等情，有上開判決書、受刑人之臺灣高
    等法院被告前案紀錄表在卷可稽。是受刑人係於緩刑期內故
    意犯罪，而在緩刑期內受拘役之宣告確定，堪以認定。然刑
    法緩刑制度係為促進惡性輕微之被告或偶發犯、初犯利於改
    過自新而設，且刑法第75條之1又賦與法院裁量撤銷與否之
    權限，則受刑人雖合於同法條第1項第2款之情形，惟是否已
    足認原緩刑之宣告難收其預期效果，而有執行刑罰之必要，
    仍須視情形而定。
　㈡本件檢察官撤銷緩刑聲請書，其聲請意旨僅載明：「受刑人
    於緩刑內再犯罪，顯然緩刑對其難收矯治之效，合於刑法第
    75條之1第1項第2款所定得撤銷緩刑宣告之原因，爰依刑事
    訴訟法第476條規定聲請撤銷其緩刑宣告」等語，並未就受
    刑人所犯前、後案二罪間，關於法益侵害之性質、再犯之原
    因、違反法規範之情節是否重大、主觀犯意所顯現之惡性及
    其反社會性等情，是否已使前案原為促使惡性輕微之犯罪或
    偶發犯、初犯改過自新而宣告之緩刑，已難收其預期之效果
    ，而確有執行刑罰之必要等節，有所說明，亦未於聲請書內
    敘明受刑人有何非予執行刑罰，否則難收其預期效果之具體
    事實，並提出相關事證予以證實，即認受刑人該當刑法第75
    條之1第1項第2款所定撤銷緩刑宣告之原因，遽而聲請撤銷
    受刑人之緩刑宣告，尚非有實質理由，於法容有未合。
　㈢經本院核閱受刑人上述二案判決資料結果，受刑人對前、後
    二案犯行均坦認不諱，並與前案之被害人成立調解。而受刑
    人所犯恐嚇危害安全等罪之後案，雖經本院判決前述刑期，
    並諭知易科罰金之折算標準，然後案判決亦已詳予審酌受刑
    人犯罪動機、目的、手段、學經歷等各種科刑條件後，仍諭
    知得易科罰金之應執行拘役55日，是受刑人於後案之主觀犯
    意，尚無顯現前案宣告之緩刑難收預期效果，而有執行刑罰
    之必要性情形。再衡以受刑人所犯前案，係經法院判處有期
    徒刑1年4月，而後案則判處可易科罰金之應執行拘役55日，
    如遽為撤銷前案宣告刑較重之有罪判決，恐有失公允之虞，
    且受刑人於前案受緩刑宣告後迄今，未見有其他犯罪紀錄，
    殊難遽以其於前案緩刑期內犯恐嚇危害安全等罪，即推認受
    刑人所受之前案緩刑宣告難收預期之效果。此外，依卷內現
    存證據資料，亦無其他具體事證堪認原宣告之緩刑有何難收
    矯治之效，自難認本件有刑法第75條之1第1項第2款所定應
    撤銷緩刑之必要。
四、本院衡酌上開各情，認受刑人後案所違反法規範情節、主觀
    顯現之惡性及反社會性，尚非已致前案所宣告之緩刑不能收
    其預期效果之程度，是本件聲請人聲請撤銷受刑人之緩刑宣
    告，尚難准許，應予駁回。
五、依刑事訴訟法第220條，裁定如主文。
中　　華　　民　　國　　110 　年　　11　　月　　23　　日
                  刑事第七庭    法  官  巫美蕙
以上正本證明與原本無異。
如不服本裁定，應於裁定送達後五日內向本院提出抗告狀(須附
繕本 )。
中　　華　　民　　國　　110 　年　　11　　月　　23　　日
                                書記官  林婷儀